【裁判字號】    92,易,7
【裁判日期】    920408
【裁判案由】    竊盜等
【裁判全文】
臺灣花蓮地方法院刑事判決                              九十二年度易字第七號
    公  訴  人  臺灣花蓮地方法院檢察署檢察官
    被      告  甲○○
右列被告因竊盜案件，經檢察官提起公訴（九十一年度偵字第一五七四號），本院判
決如左：
    主  文
甲○○共同連續結夥三人以上，攜帶兇器竊盜，累犯，處有期徒刑壹年。扣案之Ｔ字
起子及六角扳手各壹支，均沒收。
    事  實
一、甲○○前因違反麻醉藥品管制條例案件，經本院以八十七年度花簡字第一七號刑
    事判決判處有期徒刑三月確定，於民國八十七年十月六日執行完畢，仍不知悛悔
    ，竟與庚○○（本院另案審理）、丙○○、戊○○（以上二人由臺東地方法院另
    案審理）三人意圖為自己不法之所有，基於竊盜之概括犯意聯絡，於九十一年三
    月二十二日晚間某時，四人先行前往花蓮縣新城鄉○里○街四號己○○家中，由
    甲○○取回先前放在己○○家中之鐵製Ｔ字起子（鐵柄為Ｌ型）後，四人再一同
    步行前往花蓮市家樂福賣場旁之停車場，於同日晚間十時許，由庚○○、丙○○
    及戊○○在旁把風，甲○○持足供兇器使用之Ｔ字起子竊取華玉食品有限公司所
    有，由乙○○使用之ＪＢ－四四○九號自用小貨車（該車於九十一年三月十九日
    晚間七時三十分許，在花蓮縣美工六街三十六號旁遭竊），得手後，甲○○即駕
    駛該車搭載庚○○、丙○○及戊○○，往臺東方向沿途遊玩。途中，甲○○、庚○○、丙○○及戊○○復承前竊盜之犯意聯絡，先於同月二十四日中午十二時許
    ，見臺東縣關山鎮某牛肉麵店側門未關，即由甲○○、戊○○在車內把風，庚○○、丙○○先後進入該店，竊取收銀機一台（內有約新臺幣（下同）五百元）、
    啤酒六瓶及飲料四罐，得手後將收銀機內之現金交由戊○○保管，四人共飲竊得
    之啤酒、飲料，收銀機則棄置路旁；甲○○、丙○○及庚○○又於同日晚間七時
    許，在臺東縣臺東市○○路臺東師範學院附近之鬥牛士牛排館旁，由甲○○、丙○○把風，庚○○攜帶足供凶器使用前端磨成一字型之鐵製六角扳手，撬開路旁
    停放之自用小貨車車門，竊取其內辛○○所有之攝錄影機一台，得手後由甲○○
    保管。嗣因其等駕駛贓車為警發覺，於九十一年三月二十五日凌晨五時四十分，
    在臺東縣卑南鄉臺九線美濃村入口處，經警攔獲，始查悉上情，並扣得甲○○所
    有供犯罪所用之Ｔ字起子、六角扳手各一支及竊得之四百五十四元零錢、螺絲起
    子一支。
二、案經乙○○訴由臺東縣警察局臺東分局報告臺灣臺東地方法院檢察署呈請臺灣高
    等法院花蓮分院檢察署檢察長令轉臺灣花蓮地方法院檢察署檢察官偵查起訴。
    理  由
一、訊據被告甲○○除對於與庚○○、丙○○及戊○○共同竊盜ＪＢ－四四○九號自
    用小貨車之部分予以否認，對於其他事實均於本院審理中坦承不諱，其係辯稱：
    該車為伊一人獨自行竊，伊得手後，始開車去載其他三人等語。經查，被告下手
    竊取上開車輛時，庚○○、丙○○與戊○○在旁把風之事實，已據證人即同案被
    告庚○○、丙○○、戊○○於警、偵訊或本院審理中供述被告竊車時，其等均在
    現場等語明確，證人己○○則結證稱：被告向伊取回Ｌ型鐵柄Ｔ字起子後，即與
    庚○○、丙○○及戊○○一同步行離去等語，被告亦自承：戊○○他們也知道我
    要去大賣場偷車等語，足見被告係與庚○○等人一同前往竊車，並由其他三人在
    旁把風，被告此部分辯解，尚不足採信。其餘事實，除據被告坦承不諱外，亦據
    證人即同案被告庚○○、丙○○、戊○○供述明確，核與告訴人乙○○、被害人
    辛○○於警訊中之指述相符。此外，並有ＪＢ─四四○九號自用小貨車失竊電腦
    輸入單乙紙、臺東縣警察局臺東分局發還（保管）贓證物領據二紙、照片八幀附
    卷可稽及扣案之四百五十四元之零錢、Ｔ字起子、六角扳手及螺絲起子各一支足
    資佐證，被告自白與事實相符。本件事證明確，被告犯行堪以認定，應予依法論
    科。
二、核被告所為，係犯刑法第三百二十一條第一項第三款、第四款之加重竊盜罪。其
    與庚○○、丙○○及戊○○就上開犯行有犯意聯絡及行為分擔，為共同正犯。被
    告多次犯行，時間緊接，方法相同，觸犯構成要件相同之罪名，顯係基於概括犯
    意為之，應依連續犯之規定，論以一罪，並依法加重其刑。再查，甲○○前因違
    反麻醉藥品管制條例案件，經本院以八十七年度花簡字第一七號刑事判決判處有
    期徒刑三月確定，於八十七年十月六日執行完畢等事實，有卷附刑案資料查註紀
    錄表及臺灣高等法院被告全國前案紀錄表各乙紙可按，其於刑之執行完畢後五年
    內再犯本件有期徒刑以上之本罪，為累犯，應依刑法第四十七條規定，加重其刑
    。審酌被告犯罪之動機、目的、犯罪之手段、被告之智識、犯罪所生之危害及犯
    罪後之態度等一切情狀，量處如主文所示之刑。扣案之Ｔ字起子及六角扳手各一
    支為被告所有，係供犯罪所用之物，業據被告供承在卷，爰依刑法第三十八條第
    一項第二款宣告沒收，至扣案之四百五十四元零錢及螺絲起子一支為被告竊得之
    財物，亦據被告供述明確，因非屬被告所有，爰不另予宣告沒收，附此敘明。
據上論結，應依刑事訴訟法第二百九十九條第一項前段，刑法第二十八條、第五十六
條、第三百二十一條第一項第三款、第四款、第四十七條、第三十八條第一項第二款
，判決如主文。
本案經檢察官丁○○到庭執行職務。
中      華     民     國      九十二      年       四       月    八    日
                              臺灣花蓮地方法院刑事庭
                                  審判長法官  黃麗生
                                        法官  陳世博
                                        法官  蘇姵文
右正本證明與原本無異。
如對本判決不服，應於送達後十日內，向本院提出上訴狀。（應抄附繕本）告訴人或
被害人如對於本判決不服者，應具備理由請求檢察官上訴，其上訴期間之計算係以檢
察官收受判決正本之日期為準。
                                  法院書記官
中      華     民     國      九十二      年       四       月    八    日
附錄本判決論罪之法律條文：
刑法第三百二十一條第三款、第四款：
犯竊盜罪而有左列情形之一者，處六月以上五年以下有期徒刑：
三、攜帶兇器而犯之者。
四、結夥三人以上而犯之者。


司法院資訊處製作；財團法人民間司法改革基金會備份。
